臺灣板橋地方法院刑事判決　　　　　　　　　　　　　九十三年度訴字第六五八號
　　公　訴　人　臺灣板橋地方法院檢察署檢察官
　　被　　　告　乙○○
　　指定辯護人　本院公設辯護人丙○○
右列被告因偽造貨幣案件，經檢察官提起公訴（九十三年度偵緝字第三八八號），本
院判決如左：
    主  文
乙○○連續行使偽造之通用紙幣，處有期徒刑壹年玖月。
扣案偽造之新臺幣面額壹仟元紙幣共拾張（號碼ＬＸ５９６７６９ＥＵ貳張、Ｌ
Ｘ６５７６１５ＥＵ壹張、ＬＸ６５７６９９ＥＵ壹張、ＬＸ７５５６７５ＥＵ陸張
、ＬＸ７５５６７６ＥＵ貳張、ＬＸ７５７１１９ＥＵ張、ＬＸ７５７１６９ＥＵ
貳張、ＬＸ７５７６１１ＥＵ張、ＬＸ７５７６１５ＥＵ貳張、ＬＸ７５７６１６
ＥＵ肆張、ＬＸ７６７１５５ＥＵ壹張、ＬＸ７６７６５１ＥＵ壹張、ＥＭ７５７６
５６ＥＵ張、ＥＭ７６７６１５ＥＵ貳張）均沒收
    事  實
一、乙○○於民國九十一年間因竊盜案件，經本院以九十一年度重簡字第九五四號判
    決判處拘役八十日確定，於九十三年五月二十日執行完畢（本件不構成累犯）。
    詎其不知警惕，因詹雅俊積欠其新臺幣（下同）一萬五千元債務無力清償，詹雅
    俊遂提議以持有之新版面額新臺幣千元紙幣之偽造貨幣，以每交付四張千元偽鈔
    造紙幣抵償一千元之方式清償債務，乙○○一時心生貪念，明知詹雅俊欲交付之
    千元紙幣係偽造貨幣，仍基於意圖供行使之犯意，於九十一年九月二十一日中午
    ，在臺北縣三重市○○路、中正北路交叉口處，自詹雅俊處一次收集該偽造之新
    版新臺幣千元紙鈔共計三十五張，不足五張偽造新臺幣千元之紙幣部分，詹雅俊
    表示會嗣後補足。乙○○基於行使偽造通用紙幣之概括犯意，旋持前開購得之偽
    造貨幣中之二張千元偽造紙幣，在臺北縣三重市○○○路連續向不知情之麵包店
    、雜貨店購買四百五十元之月餅、約二百元之紙錢，以找錢兌換真鈔之方式而行
    使之。嗣於同日晚間九時許，偕同不知情之陳彥華、李銘宏、林介信一同前往位
    於臺北縣三重市○○路○段七十號七樓之富冠人生ＫＴＶ飲酒消費，嗣後乙○○
    於同年九月二十二日凌晨一時許，以前揭偽造之新臺幣千元紙幣給付小費八千元
    給不知情之ＫＴＶ公關小姐楊書婷，並於櫃臺結算消費金額時，交付二十一張偽
    造之新臺幣千元紙鈔與該富冠人生ＫＴＶ經理甲○○，嗣後甲○○以驗鈔筆檢驗
    發現乙○○係以偽造之新臺幣千元紙幣消費，立即向臺北縣政府警察局三重分局
    大同派出所報案，為警當場查獲，並扣得乙○○用以支付小費、消費金額之偽造
    新臺幣千元紙鈔二十九張，而另在乙○○皮夾內查獲偽造之新臺幣千元紙鈔四張
    ，總計扣得三十三張。（號碼ＬＸ５９６７６９ＥＵ二張、ＬＸ６５７６１５Ｅ
    Ｕ一張、ＬＸ６５７６９９ＥＵ一張、ＬＸ７５５６７５ＥＵ六張、ＬＸ７５５
    ６７６ＥＵ二張、ＬＸ７５７１１９ＥＵ三張、ＬＸ７５７１６９ＥＵ二張、Ｌ
    Ｘ７５７６１１ＥＵ三張、ＬＸ７５７６１５ＥＵ二張、ＬＸ７５７６１６ＥＵ
    四張、ＬＸ７６７１５５ＥＵ一張、ＬＸ７６７６５１ＥＵ一張、ＥＭ７５７６
    ５６ＥＵ三張、ＥＭ７６７６１５ＥＵ二張）。
二、案經臺北縣政府警察局三重分局移送臺灣板橋地方法院檢察署檢察官偵查起訴。
    理  由
一、右揭事實，業據被告乙○○於警訊、檢察官偵查及本院審理中坦承不諱，核與證
    人陳彥華、李銘宏、林介信、甲○○、丁○○於警詢中之證詞相符。復有新臺幣
    千元偽鈔三十三張（號碼ＬＸ５９６７６９ＥＵ二張、ＬＸ６５７６１５ＥＵ一
    張、ＬＸ６５７６９９ＥＵ一張、ＬＸ７５５６７５ＥＵ六張、ＬＸ７５５６７
    ６ＥＵ二張、ＬＸ７５７１１９ＥＵ三張、ＬＸ７５７１６９ＥＵ二張、ＬＸ７
    ５７６１１ＥＵ三張、ＬＸ７５７６１５ＥＵ二張、ＬＸ７５７６１６ＥＵ四張
    、ＬＸ７６７１５５ＥＵ一張、ＬＸ７６７６５１ＥＵ一張、ＥＭ７５７６５６
    ＥＵ三張、ＥＭ７６７６１５ＥＵ二張）扣案可資佐證，而此三十三張千元偽鈔
    經送請中央銀行發行局鑑定結果，該批偽鈔均以彩色噴墨方式仿印，以透明漆仿
    隱藏字，無凹版印紋凸起效果；紙質與真鈔不同，水印及安全線以灰色墨在紙張
    背面仿製，另安全線以燙印薄膜方式（含面額數字）仿鈔券正面五段裸露部分，
    無折光變色效果；左下角面數字以燙印方式仿折光變色油墨，無折光變色反應，
    確均屬偽造乙節，亦有該局九十一年九月二十六日台央發字第○九一○○五二四
    一四號函一件可稽，且經本院當庭勘驗偽造紙幣，發現該批偽鈔並無立體凸起效
    果，浮水印部分與真鈔顯然不同，紙鈔剪裁不均勻，字體並有暈開之情形，有本
    院九十三年五月三日勘驗筆錄在卷可參。從而本件罪證明確，被告犯行洵堪認定
    。
二、查被告乙○○明知詹雅俊所持有之新版面額新臺幣千元三十五張係偽造貨幣，竟
    向其取得後，分別持向不知情之麵包店、雜貨店購買月餅、紙錢，以及至富冠人
    生ＫＴＶ消費，以找錢兌換真鈔之方式而行使之，核其所為，係犯刑法第一百九
    十六條第一項前段之行使偽造之通用紙幣罪。又被告換得千元偽鈔之行為，該當
    於同條項後段所定意圖供行使之用而收集偽造通用紙幣罪之構成要件，惟此為行
    使偽造通用紙幣罪之低度行為，應為其行使偽造通用紙幣之高度行為所吸收，不
    另論罪。再被告先後三次行使偽造通用紙幣之犯行，時間緊接，所犯又係構成犯
    罪要件相同之罪名，顯係基於概括犯意為之，為連續犯，應依刑法第五十六條規
    定論以行使偽造通用貨幣既遂罪論，並加重其刑。公訴意旨雖未敘明被告於九十
    一年九月二十一日持偽造之新臺幣千元紙幣向麵包店、雜貨店購買月餅、紙錢等
    犯行，然該部分之事實與前開行使偽造通用紙幣部分有連續犯之裁判上一罪關係
    ，為起訴效力所及，本院自應一併審究。末查：被告行使千元偽鈔之行為固無足
    取，然其行使之次數僅三次，且核算其兌得之真鈔代價非鉅，觀其犯罪情節尚輕
    微，其復因一時失慮致肇犯行，犯罪又坦承犯行，尚具悔意，而其所犯本罪法定
    本刑為三年以上十年以下有期徒刑，與其犯罪情節相較，實屬情輕法重，客觀上
    足以引起一般同情，顯有堪資憫恕之處，是本院認即令處以法定最低刑度猶嫌過
    重，爰依刑法第五十九條規定酌減其刑，並依刑法第七十一條第一項規定，先加
    後減。爰審酌被告之品行、智識程度、犯罪之動機、目的，其行使偽鈔行為，對
    社會金融秩序所生之危害程度，以及犯罪後坦承犯行等一切情狀，量處如主文所
    示之刑，以資懲儆。至扣案之新臺幣千元紙幣三十三張（號碼ＬＸ５９６７６９
    ＥＵ二張、ＬＸ６５７６１５ＥＵ一張、ＬＸ６５７６９９ＥＵ一張、ＬＸ７５
    ５６７５ＥＵ六張、ＬＸ７５５６７６ＥＵ二張、ＬＸ７５７１１９ＥＵ三張、
    ＬＸ７５７１６９ＥＵ二張、ＬＸ７５７６１１ＥＵ三張、ＬＸ７５７６１５Ｅ
    Ｕ二張、ＬＸ７５７６１６ＥＵ四張、ＬＸ７６７１５５ＥＵ一張、ＬＸ７６７
    ６５１ＥＵ一張、ＥＭ７５７６５６ＥＵ三張、ＥＭ７６７６１５ＥＵ二張），
    係偽造之通用紙幣，應依刑法第二百條規定，不問屬於犯人與否，均宣告沒收之
    。
據上論斷，應依刑事訴訟法第二百九十九條第一項前段，刑法第五十六條、第一百九
十六條第一項前段、第二百條、第五十九條，罰金罰鍰提高標準條例第一條前段，判
決如主文。
本案經檢察官程秀蘭到庭執行職務。
中　　　華　　　民　　　國　　九十三　　年　　　五　　　月　　二十七　　日
                          臺灣板橋地方法院刑事第十四庭
                              審判長法  官  趙義德
                                    法  官  楊明佳
                                    法  官  絲鈺雲
右正本證明與原本無異
如不服本判決應於送達後十日內向本院提出上訴狀
                                    書記官  許清秋
中　　　華　　　民　　　國　　九十三　　年　　　六　　　月　　三    　　日
附錄本案論罪科刑法條全文
中華民國刑法第一百九十六條
(行使收集或交付偽造變造通貨、幣券罪)
行使偽造、變造之通用貨幣、紙幣、銀行券，或意圖供行使之用而收集或
交付於人者，處三年以上十年以下有期徒刑，得併科五千元以下罰金。
收受後方知為偽造、變造之通用貨幣、紙幣、銀行券而仍行使，或意圖供
行使之用而交付於人者，處五百元以下罰金。
第一項之未遂犯罰之。
